臺灣高雄地方法院刑事判決　　　　　　　　96年度訴字第12號
公　訴　人　臺灣高雄地方法院檢察署檢察官
被　　　告　甲○○
　　　　　　　　　　　號
　　　　　　　　　　現於臺灣高雄第二監獄另案執行中
上列被告因毒品危害防制條例案件，經檢察官提起公訴（95年度
毒偵字第9114號）、移送併辦（95年度毒偵字第9391號、96年度
毒偵字第418 號、第1528號），被告於準備程序為認罪之陳述，
經本院合議庭裁定由受命法官依簡式審判程序獨任審理，判決如
下：
    主    文
甲○○施用第一級毒品，處有期徒刑柒月。又施用第二級毒品，
處有期徒刑肆月。又施用第一級毒品，處有期徒刑柒月。應執行
有期徒刑壹年伍月。
    事    實
一、甲○○前於民國93年間，因施用毒品案件，經本院以93年度
    毒聲字第2631號、94年度毒聲字第314 號裁定，先後送觀察
    、勒戒、強制戒治，於94年9 月16日停止強制戒治出所，而
    於95年2 月1 日執行期滿，並經臺灣高雄地方法院檢察署檢
    察官於94年9 月28日以94年度戒毒偵字第491 號為不起訴處
    分確定。復於95年1 月14日至同年6 月3 日23時20分許，連
    續施用第一、二級毒品案件，經台灣高等法院高雄分院以95
    年度上訴字第1622號判決，各判處有期徒刑1 年4 月、8 月
    ，應執行有期徒刑1 年8 月確定（現在監執行中，不構成累
    犯）。詎仍不知戒除毒癮，於強制戒治執行完畢後5 年內，
    復基於各施用第一級毒品海洛因、第二級毒品甲基安非他命
    之犯意，(1)於95年9 月14日下午4 、5 時許，在高雄縣大寮
    鄉○○村○○路中興2 巷22號，以香菸沾海洛因、以玻璃球
    燒烤之方式，分別施用第一級毒品海洛因、第二級毒品甲基
    安非他命各1 次。嗣經警於同年月15日下午4 時25分許，持
    搜索票至甲○○上開住處搜索，經採尿送驗結果，均呈毒品
    海洛因代謝後之嗎啡、甲基安非他命陽性反應，因而查獲。
    (2)再於95年9 月27日中午某時許，在同上住處，以同上方式
    ，施用第一級毒品海洛因1 次，嗣經警持檢察官核發強制到
    場採驗尿液許可書，於同（27）日下午10時30分許，採集甲
    ○○尿液送驗結果，呈毒品海洛因代謝後之嗎啡陽性反應，
    而獲悉上情。
二、案經高雄市政府警察局苓雅分局及高雄縣政府警察局林園分
    局移送臺灣高雄地方法院檢察署檢察官偵查起訴。
    理    由
一、本件被告所犯係死刑、無期徒刑、最輕本刑為3 年以上有期
    徒刑以外之罪，其於準備程序中就被訴事實為有罪之陳述，
    經法官告知簡式審判程序之旨，並聽取公訴人及被告之意見
    後，本院合議庭認無不得或不宜改依簡式審判程序進行之情
    事，依刑事訴訟法第273 條之1 第1 項、第284 條之1 規定
    ，裁定本件進行簡式審判程序，合先敘明。
二、被告於本院準備及審理程序，對檢察官起訴書所載證據清單
    所列之證據之證據能力，均不爭執，且就其於警詢、檢察官
    偵訊時之陳述，亦表示無意見。上揭事實，業據被告於警詢
    、檢察官偵訊及本院審理中坦承不諱，並有上開證據清單所
    列之證據在卷可資為證。再被告事實(1)為警查獲採尿送驗後
    ，均呈毒品海洛因代謝後之嗎啡、甲基安非他命之陽性反應
    ，且事實(2)所採尿送驗結果，亦呈嗎啡陽性反應，有高雄市
    立凱旋醫院於95年10月23日、長榮大學於95年10月16日各出
    具濫用藥物尿液檢驗報告、確認報告各1 紙附卷可佐，足認
    被告上開自白，確與卷內積極事證相符，洵堪採為論罪科刑
    之依據。
三、按犯毒品危害防制條例第10條施用第一、二級毒品之罪者，
    檢察官應先將被告送勒戒處所觀察、勒戒，經觀察、勒戒後
    ，認有繼續施用毒品之傾向者，應令入強制戒治處所施以強
    制戒治，並為不起訴之處分。又觀察、勒戒執行完畢釋放後
    ，5 年內再犯第10條施用毒品之罪，檢察官應依法追訴，毒
    品危害防制條例第20條、第23條規定甚明。本件被告前既因
    施用毒品案件，經本院先後裁定送觀察、勒戒、強制戒治，
    於94年9 月16日停止強制戒治出所，而於95年2 月1 日執行
    期滿，並經檢察官以94年度戒毒偵字第491 號為不起訴處分
    確定，有台灣高等法院被告前案紀錄表1 件在卷可稽，是其
    於執行完畢釋放後5 年內再犯本件施用毒品案件，依前述規
    定應予論罪科刑。
四、按海洛因、甲基安非他命，為毒品危害防制條例第2 條第2
    項第1 、2 款，依其成癮性、濫用性及對社會危害性所分級
    管制之第一、二級毒品。核被告事實(1)所為，係犯毒品危害
    防制條例第10條第1 項、第2 項之施用第一級毒品罪、施用
    第二級毒品罪；其事實(2)所為，係犯毒品危害防制條例第10
    條第1 項之施用第一級毒品罪。被告持有第一、二級毒品海
    洛因、甲基安非他命後進而施用，其持有之低度行為應為施
    用之高度行為所吸收，均不另論罪。再被告先後於事實(1)、
    (2)所為施用第一級毒品犯行，尚難謂其施用之初即有反覆密
    集施用犯意之預定，顯係犯意各別，應論以數罪。又被告於
    事實(1)所犯上開二罪，罪名有別，手段互異，顯係出於各別
    之犯意而為，應予分論併罰之。爰審酌被告前因施用毒品案
    件，經執行觀察、勒戒、強制戒治完畢後，仍不愛惜機會戒
    除毒癮，再為本件多次犯行，顯見被告不知悔改施用毒品之
    惡習，惟念被告犯後坦承犯行，及其施用毒品係戕害自身身
    體健康，並未危及他人，犯後態度尚可，且刑法於95年7 月
    1 日修正施行後，業已廢止（刪除）連續犯之規定，而就附
    表所示其他施用毒品犯行不予併案審理論科，量刑不宜過重
    等一切情狀，分別酌情量處如主文所示之刑，並定其應執行
    刑，以資懲儆。
五、至檢察官併案意旨（案號：95年度毒偵字第9391號、96年度
    毒偵第418 號、第1528號）另以：被告復於如附表所示之時
    間及地點，分別施用第一、二級毒品海洛因、甲基安非他命
    ，因認被告各該次施用毒品犯行，亦涉犯毒品危害防制條例
    第10條第1 項、第2 項之罪，且與上開論罪部分具有集合犯
    之實質上一罪關係，屬於單純一罪，移請併案審理等語。
  (一)惟查，所謂集合犯，乃在構成要件上本即預定有複數之同種
    行為反覆實施之犯罪（如常業犯、收集犯），施用毒品，在
    構成要件上尚難謂有此預定。再檢察官併案所指施用第一、
    二級毒品之時點（即95年7 月10日、95年10月6 日回溯24小
    時內、96年1 月初至1 月25日），與本案認明之犯罪時點即
    95年9 月14日下午4 、5 時許、9 月27日中午某時許，二者
    在時間點上相隔各約65日、9 日、90餘日，已難率認被告乃
    係出於反覆施用單一集合犯或接續犯之決意所為之者。
  (二)再被告於本院審理時亦供承：當時是做裝潢，伊並不是每天
    都有施用，是有錢時才去買毒品施用，有時2 、3 天1 次，
    或4 、5 天1 次；伊作臨時工，有時當天領薪水，有時10天
    領1 次薪水；沒有經常施用毒品（參本院卷第77、92、93
    頁），顯見被告就其如附表所示之施用第一、二級毒品犯行
    ，係另行起意為之，自非集合犯可言。又檢察官復未就此提
    出積極證據加以證明被告確有在密切接近之時、地持續實行
    複次行為，則本院自難採信併案部分與本案犯行間存有集合
    犯之實質上一罪關係而併予審理，爰將此部分退回檢察官另
    為適法之處理。
據上論斷，應依刑事訴訟法第273 條之1 第1 項、第284 條之1
、第299 條第1 項前段，毒品危害防制條例第10條第1項、第2
項，刑法第11條前段、第51條第5 款，判決如主文。
本案經檢察官乙○○到庭執行職務。
中　　華　　民　　國　　96　　年　　4　 　月　　23　　日
                    刑事第二庭  法　官  李昆南
以上正本証明與原本相符。
如不服本判決，應於收受送達之日起10日內向本院提出上訴書狀
。
中　　華　　民　　國　　96　　年　　4　 　月　　23　　日
                                書記官  黃美玲
附錄本判決論罪法條：
毒品危害防制條例第10條
施用第一級毒品者，處 6 月以上 5 年以下有期徒刑。
施用第二級毒品者，處 3 年以下有期徒刑。
附表：
┌──┬────────┬──────┬────────┬───────┐
│編號│施用時間（民國）│施用地點　　│扣案物　　　　　│移送併案案號  │
├──┼────────┼──────┼────────┼───────┤
│ 1　│95年7 月12日21時│高雄縣鳳山市│海洛因1 包（毛重│96年度毒偵字第│
│　　│、7 月10日某時許│博愛路607 號│0.4 公克）、甲基│418號         │
│    │，分別施用第一、│金鳳凰賓館  │安非他命1 包（毛│              │
│    │二級毒品海洛因、│606 室、同縣│重0.5公克）     │              │
│    │甲基安非他命。  │大寮鄉○○路│　　            │              │
│    │                │2巷22 號    │                │              │
├──┼────────┼──────┼────────┼───────┼───
│ 2　│95年10月6 日上午│不詳        │無　　　　　　　│95年度毒偵字第│
│　　│1 時40分許回溯24│            │　　　　　　　　│9391號        │
│    │小時內某時，施用│            │                │　            │
│    │第一、二級毒品海│            │                │              │
│    │洛因、甲基安非他│            │                │              │
│    │命。            │            │                │              │
├──┼────────┼──────┼────────┼───────┤
│3   │96年1 月25日18時│在不詳地點、│甲基安非他命1 包│96年毒偵字第  │
│    │許、96年1 月初某│在高雄縣大寮│（毛重0.35公克）│1528號        │
│    │日至同年1 月25日│鄉○○路2巷 │                │              │
│    │11時30分許，分別│22號        │                │              │
│    │施用第一、二級毒│            │                │              │
│    │品海洛因、甲基安│            │                │              │
│    │非他命          │            │                │              │
└──┴────────┴──────┴────────┴───────┘
